---
title: "Heuristica do Vizinho"
author: "JOHN DE LARA"
date: "10 de outubro de 2019"
output: rmdformats::readthedown
#output: rmarkdown::html_vignette
#vignette: >
#  %\VignetteIndexEntry de{Vignette Title}
#  %\VignetteEngine{knitr::rmarkdown}
#  %\VignetteEncoding{UTF-8}
---

```{r setup, include=FALSE}
# https://www.r-bloggers.com/r-markdown-template-for-business-reports/
knitr::opts_chunk$set(echo = TRUE)
```

# Trabalho Inteligência Artificial
Heurística do Vizinho aplicado a Carteira de Investimentos

Um clube de investimentos está avaliando a sua carteira de ações. O clube escolheu 10 possíveis ações para investir. 
A política do clube é investir em 5 das 10 ações, sendo o investimento nessas 5 ações de 30%, 25%, 20%, 15% e 10%. 
Para escolher as 5 ações e a porcentagem de aplicação em cada ação, o clube utiliza a soma dos retornos mensagens dos últimos 12 meses.
O cálculo do retorno de cada mês é realizado como: Soma(RetornoAção_X * PorcentagemAção_X), onde X são as 10 possíveis ações escolhidas para investir. No quadro a seguir observa-se os cálculos, sendo a carteira escolhida: 30% na ação A; 25% na ação B; 20% na ação C; 15% na ação D e 10% na ação E.


```{r codigoTratandoTabela, include=FALSE}
library(kableExtra)
library(dplyr)
source("tools.R", encoding = "UTF-8")
#setwd("~/git/AlgoritmoDoVizinho")
carteiraEscolhida <- c( 0.3, 0.25, 0.20, 0.15, 0.10, 1)

```

```{r tabelaBase, echo=FALSE}
tabela <- gerarMelhorTabela(carteiraEscolhida)
kable(tabela, caption = "Tabela  Retorno De Investimento")
```
## Exercício
Utilize a heurística do vizinho para encontrar uma carteira de aplicação com o maior retorno anual.

**Realizar 5 simulações diferentes da solução inicial, sorteando 30% entre as ações A,B,C,D, E, depois 25% entre
as ações restantes e assim sucesivamente.** 

OBS: Dada a solução inicial, aplica a heurística do vizinho.

- Apresentar o relatório com as 5 soluções inicias, e a melhor solução encontrada em cada simulação.

- Deverá ser apresentado em sala de aula o sistema rodando e o código fonte do sistema. A data limite da
apresentação: aula da primeira semana de novembro.

**1. Observação**: Considerar o vizinho de uma solução, o aumento na porcentagem de aplicação de uma ação em
5%. Desta forma, cada solução tem 25 vizinhos. 

##### Por exemplo:
***Se a solução atual é aplicar nas ações A,B,C,D, E, com porcentagens de 30%, 25%, 20%, 15% e 10% as soluções vizinhas são:***
t
**2. Observação**: toda ação não pode ter um investimento acima de 100% ou abaixo de 0%, e a soma das 5 ações
deve ser 100%.

```{r pressure, echo=FALSE}
t = gerarMelhorTabela(carteiraEscolhida)
flag = t
parametro = 0.05
i = 1
j = 1
while(j <= 5){
  while(i <= 4){
    t <- fazerPrimeiraLinha(t, i, j, parametro)
    flag <- validarTabelaComRestricoes(flag, t)
    sprintf("Grama do vizinho, linhas (%s) é mais verde!", i)
    i = i + 1
  }
  i = 1
  j = j + 1
  print(flag)
}
#0.2694365

```

#### A melhor solução:
```{r MelhorSolucao, echo=FALSE}
# melhor solução:
kable(flag, caption = "Tabela  Retorno De Investimento")
```


#### by: john de lara